【裁判字號】    95,簡上,45
【裁判日期】    950615
【裁判案由】    洗錢防制法
【裁判全文】
臺灣花蓮地方法院刑事判決              95年度簡上字第45號
上  訴  人  臺灣花蓮地方法院檢察署檢察官
被      告  甲○○
上列上訴人因被告違反洗錢防制法等案件，不服本院花蓮簡易庭
中華民國95年2月27日95年度金簡字第2號之第一審判決（聲請簡
易判決處刑書案號：94年度偵字第1705號），提起上訴，本院管
轄之第二審合議庭判決如下︰
    主  文
上訴駁回。
    事實及理由
一、本案經本院審理結果，認第一審判決依幫助詐欺罪，判處被
    告甲○○有期徒刑3月，並諭知易科罰金之折算標準，及緩
    刑3年，認事用法及量刑均無不當，應予維持，並引用原審
    判決書記載之事實、證據及理由。
二、上訴意旨略以：被告於偵查中矢口否認犯行，且經調取被告
    在金融機構開立帳戶及往來資料，發現被告於民國93年1 月
    16日於寶華商業銀行、93年4 月12日於華南商業銀行花蓮分
    行及85年8 月22日於上海商業儲蓄銀行三重分行開立之帳戶
    分經上開金融單位列為警示帳戶，另被告亦於93年3 月26日
    在國泰世華商業銀行、93年4 月12日在誠泰商業銀行開立帳
    戶，則被告於同一時期在各大金融機構開戶，且多筆遭列為
    警示帳戶，其所為惡性重大，原審量刑過輕，請求撤銷原判
    決云云。
三、經查：被告確有提供其所有之臺灣中小企業銀行花蓮分行帳
    戶予姓名年籍不詳之成年男子使用之幫助詐欺犯行，已據被
    告於本院審理中供承不諱，且有證人即被害人乙○○於警詢
    中之指訴，並有被告於臺灣中小企業銀行花蓮分行開戶資料
    、資金往來各1份、匯款單3紙在卷可稽，足徵被告之自白，
    與事實相符，堪可採憑。是以，被告所犯刑法第30條第1 項
    、第339條第1項之幫助詐欺罪，事證明確，原審判決就認定
    事實及適用法律均無違誤。且查，量刑之輕重係實體法上賦
    予法院得為自由裁量之事項，原審基於被告犯罪事實之認定
    ，在法定刑度內而為量刑，並查無逾越法律規定範圍或濫用
    權限情事。又被告並無前科，有臺灣高等法院被告前案紀錄
    表1 份在卷可查，其犯罪後雖於偵查中否認犯行，然業於原
    審及本院審理中均坦承犯行，顯見其尚知悔悟，且查被告雖
    於上開公訴人所指之時間於多家金融機構開立帳戶，然被告
    於上海商業儲蓄銀行及寶華銀行開立之帳戶遭列為警示帳戶
    ，係因上開銀行分別收到臺彎花蓮地方法院檢察署之公函，
    及經聯合徵信中心通報，方分別將被告於該開行開立之帳戶
    列為警示帳戶，此有寶華商業銀行95年5 月17日（95）寶華
    業乙密字第0580號函、上海商業儲蓄銀行三重分行95年5 月
    22日（95）上三重字第162號函各1份在卷可佐，又被告於華
    南銀行花蓮分行開立之帳戶，雖經該行於94年3 月29日列為
    「疑似詐騙戶」，然被告上開帳戶於開戶後並無資金往來，
    有上開銀行94年8月30日（94）華花字第734號函暨存款往來
    明細表1 份在卷可佐，顯見上開帳戶並非因被告提供予詐騙
    集團使用，而遭列為警示帳戶。此外，亦無證據證明被告將
    上開帳戶提供詐騙集團使用，自不得據以上開證據認定被告
    之惡性重大，檢察官前開所認，容有未洽。從而，本院認為
    依刑法第57條之規定，審酌被告犯罪手段、所生損害及犯罪
    後態度等一切情狀，原審量刑尚稱允當，並無過輕之情形，
    則公訴人持前揭理由提起上訴，請求撤銷原判決，即屬無據
    ，其上訴為無理由，應予駁回。
據上論斷，應依刑事訴訟法第455條之1第1項、第3項、第368條
、第373條，判決如主文。
本案經檢察官張立言到庭執行職務。
中    華    民    國    95     年    6    月    15     日
                            臺灣花蓮地方法院刑事第二庭
                                  審判長法  官  李豫雙
                                        法  官  林韋岑
                                        法  官  俞秀美
以上正本證明與原本無異。
本件不得上訴。
                                        書記官
中    華    民    國   95      年    6    月   15      日


司法院資訊處製作；財團法人民間司法改革基金會備份。
